【裁判字號】    97,易,886
【裁判日期】    970430
【裁判案由】    毒品危害防制條例
【裁判全文】
臺灣板橋地方法院刑事判決               97年度易字第886號
公  訴  人  臺灣板橋地方法院檢察署檢察官
被      告  甲○○
                    臺北縣三重.
上列被告因違反毒品危害防制條例案件，經檢察官提起公訴（九
十七年度毒偵字第一六九三號），被告於準備程序中對被訴之事
實為有罪陳述，本院裁定行簡式審判程序，並判決如下：
    主  文
甲○○施用第二級毒品，累犯，處有期徒刑陸月，如易科罰金以
新台幣壹仟元折算壹日。扣案第二級毒品甲基安非他命驗餘淨重
零點零捌陸捌公克沒收銷燬之；盛裝上開甲基安非他命之包裝塑
膠袋壹只均沒收。
    事  實
一、甲○○（原名徐國城）前於民國八十九年間因施用毒品案件
    ，經本院以八十九年度毒聲字第七０一三號裁定送觀察、勒
    戒後，認無繼續施用毒品之傾向，由臺灣板橋地方法院檢察
    署檢察官以八十九年度毒偵字七０四二號為不起訴處分確定
    ；又於九十年間因施用毒品案件，經本院以九十一年度毒聲
    字第四九０八號裁定送觀察、勒戒（下稱第二次觀察、勒戒
    ）後，亦認無繼續施用毒品之傾向，於九十一年一月三日執
    行完畢釋放出所，並由同署檢察官以九十年度毒偵字第四五
    九四號為不起訴處分確定。復於上述第二次觀察、勒戒執行
    完畢釋放後五年內，於九十三年一月間犯施用第二級毒品罪
    ，經本院以九十三年度簡字第一七七七號判處有期徒刑六月
    確定，於九十四年五月三日縮刑期滿執行完畢（本案構成累
    犯）。猶不知悔改，明知甲基安非他命係毒品危害防制條例
    所規定之第二級毒品，不得非法持有、施用，竟於第二次觀
    察、勒戒執行完畢釋放後五年內再犯施用第二級毒品之罪後
    ，復基於施用第二級毒品甲基安非他命之犯意，於九十七年
    一月三十日上午七時許，在臺北縣三重市○○○路一三五巷
    十四號住處廁所內，以將毒品甲基安非他命置於玻璃球吸食
    器內點火加熱燒烤產生白煙吸聞之方式，施用第二級毒品甲
    基安非他命。嗣於九十七年一月三十日下午六時五十分許，
    在臺北縣三重市○○○路與自強路口前，因形跡可疑為警盤
    查，當場扣得其所有而未及施用之第二級毒品甲基安非他命
    一包（扣案淨重零點零八七公克，經取樣部分檢驗用罄，驗
    餘淨重零點零八六八公克）。
二、案經臺北市政府警察局三重分局報請臺灣板橋地方法院檢察
    署檢察官偵查起訴。
    理  由
一、訊據被告甲○○對於上揭時地，施用第二級毒品甲基安非他
    命之事實，於警詢、本院審理中坦承不諱，並有其所有供施
    用之結晶體一包可資佐證；又被告經警查獲所採集尿液經送
    鑑定，亦呈甲基安非他命陽性反應，有臺灣檢驗科技股份有
    限公司九十七年二月二十一日（檢體編號Ｃ0000000
    號）濫用藥物檢驗報告、代碼對照表各一紙在卷可稽。另上
    述扣案之結晶體一包，經送請交通部民用航空局航空醫務中
    心鑑定結果，確為第二級毒品甲基安非他命（扣案淨重零點
    零八七公克，經取樣部分檢驗用罄，驗餘淨重零點零八六八
    公克）無誤，有該中心九十七年二月二十日航藥鑑字第０九
    七一一二一號毒品鑑定書一紙附卷可按。另被告前於八十九
    年間因施用毒品案件，經本院以八十九年度毒聲字第七０一
    三號裁定送觀察、勒戒後，認無繼續施用毒品之傾向，由臺
    灣板橋地方法院檢察署檢察官以八十九年度毒偵字七０四二
    號為不起訴處分確定；又於九十年間因施用毒品案件，經本
    院以九十一年度毒聲字第四九０八號裁定送觀察、勒戒後，
    認無繼續施用毒品之傾向，於九十一年一月三日執行完畢釋
    放出所，並由同署檢察官以九十年度毒偵字第四五九四號為
    不起訴處分確定後，被告復於上開第二次觀察、勒戒執行完
    畢釋放後五年內，於九十三年一月間犯施用第二級毒品罪，
    經本院以九十三年度簡字第一七七七號判處有期徒刑六月確
    定等情，有臺灣高等法院被告前案紀錄表附卷可憑，足徵被
    告係觀察、勒戒執行完畢釋放後五年內再犯施用第二級毒品
    罪後，復再犯本件施用第二級毒品罪。本案事證明確，被告
    犯行洵堪認定，應依法論科。
二、核被告甲○○所為，係犯毒品危害防制條例第十條第二項之
    施用第二級毒品甲基安非他命罪。其施用第二級毒品甲基安
    非他命前後持有甲基安非他命之低度行為，應為施用甲基安
    非他命之高度行為所吸收，不另論罪。又被告前有如事實欄
    所載之犯罪執行完畢紀錄，有前揭臺灣高等法院被告前案紀
    錄表在卷可按，其於受有期徒刑執行完畢五年內，故意再犯
    本件有期徒刑以上之罪，為累犯，應依法加重其刑。爰審酌
    被告犯罪之動機、目的、手段，施用毒品犯罪戕害一己之身
    心健康，尚未對他人造成實際之損害，及被告高職畢業之智
    識程度（見警詢筆錄），暨其犯後坦承犯行之態度等一切情
    狀，量處如主文所示之刑，並諭知易科罰金之折算標準。至
    扣案之甲基安非他命一包（驗餘淨重零點零八六八公克），
    係本案查獲第二級毒品，業如前述，應依毒品危害防制條例
    第十八條第一項前段之規定，宣告沒收銷燬之；另取樣之甲
    基安非他命，因檢驗用罄而滅失，爰不另為沒收銷燬之諭知
    。又上開扣案毒品甲基安非他命係被告所有，但尚未及施用
    即為警查獲等情，業據被告供明在卷，是該扣案甲基安非他
    命之包裝塑膠袋一只，核屬被告所有且供其施用甲基安非他
    命犯罪預備使用之物，爰依刑法第三十八條第一項第二款規
    定，宣告沒收之。
據上論斷，應依刑事訴訟法第二百七十三條之一第一項、第二百
九十九條第一項前段，毒品危害防制條例第十條第二項、第十八
條第一項前段，刑法第十一條前段、第四十七條第一項、第四十
一條第一項前段、第三十八條第一項第二款，判決如主文。
本案經檢察官鄭潔如到庭執行職務。
中    華    民    國    97    年    4     月    30    日
                  刑事第十六庭  法  官  楊 志 雄
以上正本證明與原本無異
如不服本判決應於送達後十日內向本院提出上訴狀
                                書記官  陳 春 銘
附錄本案論罪科刑法條全文：
中    華    民    國    97    年    4     月    30    日
毒品危害防制條例第十條第二項
施用第二級毒品者，處三年以下有期徒刑。


司法院資訊處製作；財團法人民間司法改革基金會備份。
